臺灣桃園地方法院刑事判決　　　　　　　　94年度訴字第79號
公　訴　人　臺灣桃園地方法院檢察署檢察官
被　　　告　丙○○
上列被告因妨害自由等案件，經檢察官提起公訴（93年度偵字第
18395 號），本院判決如下：
    主    文
丙○○共同以非法方法，剝奪人之行動自由，處有期徒刑拾月。
    事    實
一、丙○○於民國92年11月25日晚間11時40分許，在桃園縣桃園
    市○○路336 號「好樂迪KTV 」前，因其綽號「阿偉」之不
    詳姓名成年友人與甲○○發生口角，其竟與「阿偉」、綽號
    「阿川」、「阿忠」及另4 名不詳姓名之成年男子，共同基
    於傷害人之身體之犯意聯絡，徒手毆打甲○○，嗣又與「阿
    偉」、「阿川」、「阿忠」及上開另4 名不詳姓名之成年男
    子共同基於以非法方法剝奪人之行動自由之犯意聯絡，將甲
    ○○強押上其向不知情之李秋萍所借用之車號Z9-5773 號自
    用小客車，由丙○○與另1 名不詳姓名之成年男子分別坐在
    甲○○兩旁，控制甲○○之行動自由使其無法任意離去，而
    以上述強暴方式剝奪甲○○之行動自由，丙○○等人遂分乘
    上開車輛及另部不詳車號之自用小客車離去，並將甲○○帶
    至桃園縣蘆竹鄉三鼻村公墓繼續毆打，致甲○○受有腹部鈍
    傷、外傷性蜘蛛膜下腔出血、左尺骨骨折及左脛骨骨折之傷
    害，事後方將甲○○載下山並棄置路旁，計剝奪甲○○之行
    動自由近3 小時之久。嗣經甲○○之父郭順重報警處理後，
    始查悉上情。
二、案經甲○○訴由桃園縣政府警察局桃園分局報請臺灣桃園地
    方法院檢察署檢察官偵查起訴。
    理    由
一、訊據被告丙○○除辯稱：其至桃園縣蘆竹鄉三鼻村公墓後並
    未毆打告訴人等語外，對上開其他犯行均坦承不諱，並經告
  　訴人甲○○及目擊證人魏佩喻、乙○○於本院審理時具結證
    述綦詳，復有長庚紀念醫院診斷證明書1 紙在卷可資佐證，
    足徵被告上開自白與事實相符。
二、被告雖以前詞置辯，然其於「好樂迪KTV 」前既已參與圍毆
    告訴人，嗣亦共同以非法方法剝奪告訴人之行動自由，則被
    告對於強押告訴人上車載往他處之目的係為另尋隱蔽處所處
    理告訴人與「阿偉」間之口角衝突一事，當知之甚詳，是被
    告強押告訴人抵達桃園縣蘆竹鄉三鼻村公墓後，縱未出手毆
    打告訴人，然因被告與「阿偉」、「阿川」、「阿忠」及上
    開另4 名不詳姓名之成年男子前往該處之目的既係在續行其
    等在「好樂迪KTV 」前之共同傷害犯行，則被告自有相互利
    用他人行為之意，他人在三鼻村公墓之傷害行為即如同己為
    ，是被告仍應共擔此部分傷害犯行之責。
三、核被告所為，係犯刑法第277 條第1 項之普通傷害罪及第30
    2 條第1 項之以非法方法剝奪他人行動自由罪。被告與「阿
    偉」、「阿川」、「阿忠」及另4 名不詳姓名之成年男子間
    ，就上述傷害與妨害自由之犯行均有犯意聯絡或行為分擔，
    為共同正犯。再者，被告剝奪告訴人甲○○行動自由之目的
    ，係為將告訴人帶至桃園縣蘆竹鄉三鼻村公墓繼續毆打，故
    其所犯普通傷害與剝奪他人行動自由二罪間，有方法目的之
    牽連關係，應依刑法第55條規定，從一重之剝奪他人行動自
    由罪處斷。爰審酌被告與告訴人素不相識，又無恩怨仇隙，
    僅因其友人「阿偉」與告訴人發生口角，即動手毆打告訴人
    ，並將之押往他處繼續毆打，致告訴人受有腹部鈍傷、外傷
    性蜘蛛膜下腔出血、左尺骨骨折及左脛骨骨折之傷勢非輕，
    其犯罪所生危害實屬重大，及其犯後能坦承犯行，惟迄今未
    與告訴人達成和解賠償告訴人之損失等一切情狀，量處如主
    文所示之刑。
據上論斷，應依刑事訴訟法第299 條第1 項前段，刑法第28條、
第277 條第1 項、第302 條第1 項、第55條，罰金罰鍰提高標準
條例第1 條前段，判決如主文。
本案經檢察官崔秉君到庭執行職務。
中　　華　　民　　國　　94　　年　　6 　　月　　30　　日
              刑事第十一庭    審判長法  官  蔡榮澤
                                    法  官  游士珺
                                    法  官  魏于傑
上正本證明與原本無異。
若不服本判決，得於收受判決後10日內，向本院提出上訴狀。
                                    書記官  林怡君
中　　華　　民　　國　　94　　年　　8 　　月　　17　　日
本案論罪科刑主要法條：
中華民國刑法第277條
(普通傷害罪)
傷害人之身體或健康者，處三年以下有期徒刑、拘役或一千元以
下罰金。
犯前項之罪因而致人於死者，處無期徒刑或七年以上有期徒刑；
致重傷者，處三年以上十年以下有期徒刑。
